【裁判字號】    98,審訴,837
【裁判日期】    981127
【裁判案由】    妨害自由等
【裁判全文】
臺灣新竹地方法院刑事判決             98年度審訴字第837號
公  訴  人  臺灣新竹地方法院檢察署檢察官
被      告  甲○○
上列被告因妨害自由等案件，經檢察官提起公訴（98年度偵字第
2087號），本院合議庭評議改依簡式審判程序審理，並判決如下
：
    主  文
甲○○犯傷害罪，累犯，處有期徒刑參月，如易科罰金，以新臺
幣壹仟元折算壹日；又犯剝奪他人行動自由罪，累犯，處有期徒
刑參月，如易科罰金，以新臺幣壹仟元折算壹日。應執行有期徒
刑肆月，如易科罰金，以新臺幣壹仟元折算壹日。
    事  實
一、甲○○前於民國96年間，因施用、持有第二級毒品案件，經
    本院以96年度竹簡字第1383號判決分別判處有期徒刑3 月、
    3 月、3 月，應執行有期徒刑6 月確定，並於97年5 月22日
    易科罰金執行完畢（構成累犯）。
二、詎其仍不知悔改，於97年12月21日凌晨，前去其前任女朋友
    乙○○位於新竹市香山區○○○路48巷1 號2 樓住處找乙○
    ○無著，於是停留附近等候，俟同日6 時許，因乙○○略帶
    酒意由男性友人張先知陪同返回上開住處，甲○○見狀於是
    上前質問，並與乙○○一言不合發生拉扯，甲○○竟基於傷
    害之犯意，徒手毆打乙○○頭部、臉部及手臂，致乙○○因
    此受有輕微腦震盪、眼眶周圍瘀傷、左臉瘀傷、右上臂瘀傷
    等傷害；後又另行基於妨害自由之犯意，強行將乙○○押上
    車，以此強暴之方法，剝奪乙○○之意思實現及意思決定等
    行動自由，將其載至甲○○位於新竹市○○○街108 巷14之
    4 號2 樓住處，不斷質問其與張先知之關係，直至同日下午
    5 點30分許始任令乙○○離去。
三、案經乙○○訴由新竹市警察局第三分局報告臺灣新竹地方法
    院檢察署檢察官偵查起訴。
    理  由
一、被告甲○○所犯之傷害罪、妨害自由罪，均係非死刑、無期
    徒刑、最輕本刑為3 年以上有期徒刑之罪，或高等法院管轄
    第一審之案件，被告於本院準備程序進行中，就被訴事實均
    為有罪之陳述，經本院合議庭認合於刑事訴訟法第273 條之
    1 第1 項之規定，裁定進行簡式審判程序。
二、認定犯罪事實所憑之證據及理由：
（一）被告於檢察官訊問中及本院準備程序、簡式審判程序訊問
      時，對於傷害犯行，均坦白承認；復於本院準備程序、簡
      式審判程序訊問時，對於妨害自由犯行，均坦白承認。
（二）告訴人乙○○於警詢中指訴上開全部犯罪事實。
（三）證人張先知於警詢時之證述，證明被告甲○○強行帶走告
      訴人乙○○之事實。
（四）衛生署新竹醫院97年12月24日傷害診斷證明書，證明告訴
      人乙○○受有輕微腦震盪、眼眶周圍瘀傷、左臉瘀傷、右
      上臂瘀傷等傷害之事實。
      綜上事證，堪認被告自白應與事實相符，可以採信。本件
      事證已臻明確，被告傷害及妨害自由犯行，均堪予認定，
      均應依法予以論罪科刑。
三、論罪科刑之理由：
（一）核被告甲○○所為，係犯刑法第277條第1項之傷害罪及同
      法第302條第1項之剝奪他人行動自由罪。
（二）按刑法第302 條之剝奪他人行動自由罪，係妨害他人自由
      之概括規定。故行為人具有一定目的，以非法方法剝奪人
      之行動自由，除法律別有較重處罰之規定，應適用各該規
      定處斷外，如以使人行無義務之事或妨害人行使權利為目
      的，而其強暴脅迫復已達於剝奪人行動自由之程度，即祇
      成立本罪，不應再依同法第304 條論處，誠以此項使人行
      無義務之事或妨害人行使權利之低度行為應為剝奪人行動
      自由之高度行為所吸收，而不能以其目的係在使人行無義
      務之事或妨害人行使權利，即認另觸犯刑法第304 條第1
      項之強制罪名，附此敘明。
（三）被告所犯上開傷害、剝奪他人行動自由各罪間，犯意各別
      ，行為互殊，罪名亦不相同，應予分論併罰。
（四）被告有事實欄一、所載之前科紀錄，於97年5 月22日易科
      罰金執行完畢，有臺灣高等法院被告前案紀錄表1 件在卷
      可稽，其於受徒刑之執行完畢後，5 年以內故意再犯有期
      徒刑以上之上開2 罪，均為累犯，均應依刑法第47條第1
      項之規定加重其刑。
（五）爰審酌被告與告訴人乙○○原係男女朋友關係，因被告認
      為2 人尚未分手，見告訴人偕男性友人返回住處一時氣憤
      ，未循理性途徑妥適解決其感情問題，竟徒手毆打告訴人
      ，侵害告訴人之身體法益，尚且使用剝奪他人行動自由之
      暴力方式將告訴人帶回其住處，對於告訴人所造成之身心
      傷害不輕，所為雖不足取，惟念其於本院審理時坦承犯行
      ，尚見悔意，參以其犯罪動機、目的、手段等一切情狀，
      分別就其所犯上開各罪量處如主文所示之刑，並定其應執
      行之刑及諭知易科罰金之折算標準，以示懲儆。
四、適用法律：
（一）刑事訴訟法第273條之1、第299條第1項前段。
（二）刑法第277條第1項、第302條第1項、第41條第1項前段、
      第47條第1項、第51條第5款
（三）刑法施行法第1條之1。
本案經檢察官黃英彥到庭執行職務。
中    華    民    國    98    年    11    月    27    日
                        刑事第九庭  法  官  魏瑞紅
以上正本證明與原本無異。
如不服本判決應於收受本判決後10日內向本院提出上訴書狀，上
訴書狀應敘述具體理由。上訴書狀未敘述上訴理由者，應於上訴
期間屆滿後20日內補提理由書狀於本院 (均須按他造當事人之人
數附繕本 )「切勿逕送上級法院」。
中    華    民    國    98    年    11    月    27    日
                                    書記官  鄧雪怡
附錄論罪科刑法條：
中華民國刑法第277條第1項
（普通傷害罪）
傷害人之身體或健康者，處3年以下有期徒刑、拘役或1千元以下
罰金。
中華民國刑法第302條第1項
（剝奪他人行動自由罪）
私行拘禁或以其他非法方法，剝奪人之行動自由者，處5 年以下
有期徒刑、拘役或3 百元以下罰金。


司法院資訊處製作；財團法人民間司法改革基金會備份。
